臺灣臺東地方法院刑事判決
110年度原交易字第23號
公  訴  人  臺灣臺東地方檢察署檢察官
被      告  黃順德



指定辯護人  本院公設辯護人丁經岳  
上列被告因公共危險案件，經檢察官提起公訴（110 年度偵字第
530 號），於本院準備程序進行中，被告先就被訴事實為有罪之
陳述，經檢察官聲請改依協商程序而為判決，本院合議庭裁定由
受命法官獨任進行協商程序，判決如下：
    主  文
黃順德吐氣所含酒精濃度達每公升零點二五毫克以上而駕駛動力
交通工具，處有期徒刑陸月，如易科罰金，以新臺幣壹仟元折算
壹日。
    事實及理由
一、本件犯罪事實及證據，除檢察官起訴書證據欄補充「被告黃
    順德於本院準備程序中之自白」外，其餘均引用如附件起訴
    書之記載。
二、本件經檢察官與被告於審判外達成協商之合意且被告已認罪
    ，其合意內容為：被告吐氣所含酒精濃度達每公升0.25毫克
    以上而駕駛動力交通工具，處有期徒刑6 月，如易科罰金，
    以新臺幣1000元折算1 日。經查，上開協商合意並無刑事訴
    訟法第455 條之4 第1 項所列情形之一，檢察官聲請改依協
    商程序而為判決，本院爰不經言詞辯論，於協商合意範圍內
    為協商判決，合予敘明。
三、應適用之法條：刑事訴訟法第455 條之2 第1 項、第455 條
    之4 第2 項、第455 條之8 、第454 條第2 項，刑法第185
    條之3 第1 項第1 款、第41條第1 項前段，刑法施行法第1 
    條之1 第1 項。
四、本判決除有刑事訴訟法第455 條之4 第1 項第1 款、第2 款
    、第4 款、第6 款、第7 款所定情形之一，或違反同條第2
    項規定者外，當事人均不得上訴。
五、如有前項得上訴之情形，得自收受判決送達之日起20日內，
    向本院提出上訴書狀（應附繕本），上訴於第二審法院。
本案經檢察官林家瑜提起公訴，檢察官林永到庭執行職務。
中    華    民    國   110    年    5    月    13     日
                  刑事第二庭  法  官  李昆儒
以上正本證明與原本無異。
本判決除有刑事訴訟法第455 條之4 第1 項第1 款、第2 款、第
4 款、第6 款、第7 款所定情形之一，或違反同條第2項規定者
外，當事人均不得上訴。
　　　　　　　　　            書記官  黃健豪
中　　華　　民　　國　　110 　年　　5 　　月　　13　　日
附錄本案論罪科刑所引實體法條全文
中華民國刑法第185 條之3
駕駛動力交通工具而有下列情形之一者，處2 年以下有期徒刑，
得併科20萬元以下罰金：
一、吐氣所含酒精濃度達每公升零點二五毫克或血液中酒精濃度
    達百分之零點零五以上。
二、有前款以外之其他情事足認服用酒類或其他相類之物，致不
    能安全駕駛。
三、服用毒品、麻醉藥品或其他相類之物，致不能安全駕駛。
因而致人於死者，處3 年以上10年以下有期徒刑；致重傷者，處
1 年以上7 年以下有期徒刑。
曾犯本條或陸海空軍刑法第54條之罪，經有罪判決確定或經緩起
訴處分確定，於5 年內再犯第1 項之罪因而致人於死者，處無期
徒刑或5 年以上有期徒刑；致重傷者，處3 年以上10年以下有期
徒刑。
附件：
臺灣臺東地方檢察署檢察官起訴書
                                      110年度偵字第530號
　　被　　　告　黃順德　男　52歲（民國00年0月00日生）
　　　　　　　　　　　　住臺東縣○○鄉○○村○○00○0號
　　　　　　　　　　　　居臺東縣○○市○○街000號（指定
                        送達）
　　　　　　　　　　　　國民身分證統一編號：Z000000000號
上列被告因公共危險案件，業經偵查終結，認應提起公訴，茲將
犯罪事實及證據並所犯法條分敘如下：
　　　　犯罪事實
一、黃順德於民國110年1月31日14時30分許起至同日16時30分許
    止，在臺東縣臺東市蘭州街某處飲用米酒1瓶後，其吐氣所
    含酒精濃度達每公升0.25毫克以上之程度，竟仍基於酒後駕
    駛動力交通工具之犯意，旋即騎乘車牌號碼000-000號普通
    重型機車上路。嗣於同日16時40分許，行經臺東縣臺東市中
    興路2段與東糖街口遭警攔查，並於同日16時51分許，測得
    其吐氣所含酒精濃度達每公升0.55毫克，而悉上情。
二、案經臺東縣警察局關山分局報告偵辦。
 　　　 證據並所犯法條
一、上揭犯罪事實，業據被告黃順德於警詢及偵訊中均坦承不諱
    ，復有酒精測定紀錄表、呼氣酒精測試器檢定合格證書、臺東
    縣警察局舉發違反道路交通管理事件通知單影本、公路監理電
    子閘門查詢結果、刑案現場測繪圖各1紙及現場照片2張在卷
    可佐，足認被告自白與事實相符，應可採信。本件事證明確
    ，被告犯嫌足堪認定。
二、核被告所為，係犯刑法第185條之3第1項第1款服用酒類吐氣
    所含酒精濃度達每公升0.25毫克以上而駕駛動力交通工具罪
    嫌。
三、依刑事訴訟法第251條第1項提起公訴。
    此　致
臺灣臺東地方法院
中　　華　　民　　國　 110　　年　　2 　　月　　21　　日
　　　　　　　　　　　　　    檢　察　官  林家瑜
本件正本證明與原本無異
中　　華　　民　　國　 110　　年　　2 　　月　　26　　日
                              書　記　官  李永宸
附錄本案所犯法條全文
中華民國刑法第185條之3
駕駛動力交通工具而有下列情形之一者，處 2 年以下有期徒刑
，得併科 20 萬元以下罰金：
一、吐氣所含酒精濃度達每公升零點二五毫克或血液中酒精濃度
    達百分之零點零五以上。
二、有前款以外之其他情事足認服用酒類或其他相類之物，致不
    能安全駕駛。
三、服用毒品、麻醉藥品或其他相類之物，致不能安全駕駛。
因而致人於死者，處 3 年以上 10 年以下有期徒刑；致重傷者
，處 1 年以上 7 年以下有期徒刑。
曾犯本條或陸海空軍刑法第 54 條之罪，經有罪判決確定或經緩
起訴處分確定，於五年內再犯第 1 項之罪因而致人於死者，處
無期徒刑或 5 年以上有期徒刑；致重傷者，處 3 年以上 10 年
以下有期徒刑。